# 生产不饱和情况下固定的人工和制造费用的分摊和确认问题

提问人：numberxu123 时间：2022-11-16 00:04:38
请教：A公司有 5 条生产线，由于公司订单不足，某些月份 5 条生产线中有 2 条停产， 3 条生产线开工率为50%。由于某些固定费用的存在（例如，折旧、固定工资等），若将这些固定费用全部计入实际产量产成品的成本会导致各月产成品单位成本和毛利率大幅波动。
请问陈老师，是否可以按饱和产能下的标准工时来计算产成品的“直接人工”和“制造费用”，高于部分计入“管理费用”？

回答人：chenyiwei
完全按照100%产能利用率情况下的标准工时来计算产成品的“直接人工”和“制造费用”，也不是完全恰当。建议的参考标准是以往能达到正常盈利水平情况下的产能利用率所对应的单位人工、单位制造费用。即按照【实际产量*以往能达到正常盈利水平情况下的产能利用率所对应的单位人工、单位制造费用】计算的人工和制造费用成本计入产品成本，超过部分计入管理费用。